Gustavo Arancibia

Diseñador Web SR & Dev Front-End JR

Fono: (+569) 9312 71 98 | Email: gustavoarancibiac@hotmail.com | Book: www.piensaentuweb.cl Dirección: Comuna de San Esteban, ciudad Los Andes.



¿Quien Soy?



Soy entusiasta, honesto, confiable, puntual y capacidad organizativa, lo que me permite trabajar bien en equipo.

Profesional con experiencia en el área del diseño y usabilidad. Me especializo en herramientas y tecnologías para el diseño web, contenidos digitales, E-Commerce y el diseño de interfaz de usuario en sitios web y app en etapas previas al código.

Experiencia Laboral



Actual

DISEÑADOR FRONT END

Anticipa - Proyecto Unired

Constructor y diseñador de interfaces Web Html / Css / Angular 10 / Boostrap / Adobe XD (mockups)

2020- 2021

DISEÑADOR FRONT END

Mobilize SPA – ERP Odoo

Constructor y diseñador de interfaces de E-commerce y sitios web Html / Css / Adobe XD (mockups)

2018 - 2019

DEV FRONT END JR

Constructora DLB - KanguSoft

Implementación de interfaces utilizando tecnologías Angular 8 / Html / Css Boostrap en Sistemas Web

2016 - 2018

DISEÑADOR FRONT END

Hospital San Borja, Santiago

Diseño web UX/UI, Html / Css/.Net / Boostrap / Abobe XD (Mockups) en Sistemas Web

Skills



LENGUAJES WEB

 Html5 & CSS3

 Bootstrap

 JavaScript

 Angular 8-10

 GitHub / Terminal

DISEÑO WEB

HABILIDADES

Creatividad ********

Comunicación *******

Motivación *******

INTERESES

 Deportes

 Música

 Tecnología

Formación



INGENIERÍA EN INFORMÁTICA

Universidad Uniacc I Egresado 2016 - 2018

TECNÓLOGO EN INFORMÁTICA

Universidad Viña del Mar I Titulado 2011 - 2015

TÉCNICO EN DISEÑO GRÁFICO

C.F.T

Soeduc Aconcagua I Titulado 2006 – 200

Referencia Laboral:

Federico Farías - Jefe de Proyecto Hospital San Borja +56964822708

Jonathan Tillemann – Jefe de Proyecto KanguSoft +56973738487

Book Personal:

https://piensaentuweb.cl/